CÉDRIC KOKOU

BAC +3 ALTERNANCE EN INFORMATIQUE

Je suis actuellement en train de préparer un BTS SIO (Services Informatiques aux Organisations) option SISR (Solutions Infrastructures, Systèmes et Réseaux) avec le CNED (Centre national d'enseignement à distance). Je souhaite par la suite faire une L3 SPI (Sciences pour l'ingénieur) en alternance avec un rythme 2 jours en formation 3 jours en entreprise afin d'intégrer un cycle ingénieur (bac+5).

Passionné par les nouvelles technologies, en particulier le domaine de l'informatique, j'ai acquis au cours de mon BTS des connaissances en programmation, en gestion de parcs informatiques, en cybersécurité et en administration systèmes & réseaux.

PROFIL

Né le 26/08/1998 à Evry Nationalité Fançaise

24 ans

Permis B

OS / APPLICATIONS

VMware, Virtual Box, Apache Bench, Azure CLI, Active Directory, Solid Works, GLPI, Kubernetes, Packet Tracer, Trello, Visual Studio, Microsoft 365, Linux, Windows, macOS

LANGUES

Français: Courant Espagnol: Niveau A1 Anglais: Niveau B2

ACTIVITÉS

Boxe Anglaise Grappling

Musculation

M.A.O (FL Studio, Pro Tools, Logic, Ableton)

CONTACT



📞 +33 6 42 82 01 83



cedrickokou91@gmail.com



3, avenue de Marseille (Viry-Châtllon)

COMPETENCES

- Installer et configurer un serveur DHCP sous Windows 2008/2012
- Administration d'une architecture réseau (CISCO)
- Installation et administration d'un système Linux
- Installation et configuration d'un VPN
- Configuration d'un hyperviseur type 1/2 (VMware, ESXi ...)
- Configuration de filtrage sur un firewall type Zyxel
- Bases en programmation (Python, Java, C++)

FORMATION

09/2020 - En cours

Chasseneuil-du-Poitou, La Vienne

09/2015 - 07/2017

Sainte-Geneviève-des-Bois, Essonne



BTS Services Informatiques Aux Organisations (S.I.O)

Spécialité: S.I.S.R (Solutions d'infrastructure, systèmes et réseaux)

Baccalauréat technologique STMG

Lycée général et technologique Albert Einstein

EXPÉRIENCES PROFESSIONNELLES

03/2023 - 04/2023

12/2022 - 03/2023

Chlliy-Mazarin,

Essonne

Chilly-Mazarin,

Essonne

AUTODISTRIBUTION

Opérateur Informatique (CDD)

- · Configuration, suivi et envoi de routeurs 5G lié au déploiement (SD-WAN)
- Rédaction des procédures
- Migration SD-WAN

AUTODISTRIBUTION

Stagiaire équipe réseau (Stage)

- Optimisation du réseau par la conduite d'un projet de refonte (SD-WAN) sur tous les sites de l'entreprise (+300)
- Mettre en place les interconnexions entre les différents réseaux de l'entreprise pour assurer la compatibilité des réseaux entre eux.
- · Configuration, suivi et envoi de routeurs 5G lié au déploiement (SD-WAN) Prendre en compte les exigences des utilisateurs en termes d'exigence de performances (puissance, rapidité, stabilité).
- Assurer l'interface entre les équipes internes et externes (sous-traitants) lors de la mise en place de réseaux.